臺灣新北地方法院板橋簡易庭小額民事判決
111年度板小字第2242號
原      告  長庚醫療財團法人林口長庚紀念醫院

法定代理人  程文俊  
訴訟代理人  葉宗霖  



被      告  簡志成  
上列當事人間給付醫療費用事件，經本院於民國111年9月30日言
詞辯論終結，判決如下：
    主      文
原告之訴駁回。
訴訟費用新臺幣壹仟元由原告負擔。
    事實及理由
一、原告主張：緣訴外人張力文於110年11月7日至原告醫院接受
    治療，與原告簽定住院同意書（下稱系爭同意書），並邀同
    被告為連帶保證人，授權張力文於系爭同意書上代為簽名，
    同意就主債務人（即張力文）於原告醫院住院所生之一切費
    用，負連帶清償責任。嗣張力文於同年11月15日離院時並未
    繳納費用，尚餘新臺幣（下同）19,826元未清償，被告依系
    爭同意書之約定，應就張力文所積欠之費用，負連帶清償責
    任。為此，爰依系爭同意書及連帶保證之法律關係提起本訴
    ，請求被告清償等語。並聲明：被告應給付原告19,826元，
    及自支付命令聲請狀繕本送達翌日起至清償日止，按週年利
    率百分之五計算之利息。
二、被告則以：否認系爭同意書上被告簽名之真正，伊沒去過原
    告醫院，更不可能於系爭同意書上簽名，伊亦未授權他人代
    為簽名等語置辯。並聲明：原告之訴駁回。
三、本院之判斷：
　　㈠按當事人主張有利於己之事實者，就其事實有舉證之責任
      ，民事訴訟法第277條本文定有明文。又民事訴訟如係由
      原告主張權利者，應先由原告負舉證之責，若原告先不能
      舉證，以證實自己主張之事實為真實，則被告就其抗辯事
      實即令不能舉證，或其所舉證據尚有疵累，亦應駁回原告
      之請求，最高法院著有17年上字第917號判例足資參照。
      再按私文書應由舉證人證其真正，但他造於其真正無爭執
      者，不在此限，民事訴訟法第357條定有明文。本件原告
      主張係被告授權張力文於系爭同意書上代為簽名，其自應
      負連帶清償責任等情，經被告所否認，揆諸上開說明，即
      應由提出該私文書之原告，就該私文書之真正及其主張之
      上開利己事實，負舉證之責任。
　　㈡經查：依證人張雅惠於本院111年9月30日言詞辯論期日到
      庭證述：「（問：有無看過系爭同意書？）有，我是病房
      書記，這是我們要核對資料。被告這位先生當時沒有來，
      因為疫情關係，我有問張力文先生，張力文先生說他沒辦
      法過來。我有說兩個方法，一是請被告傳真身份證正反面
      影本過來，二是請被告傳身份證正反面影本過來，後來被
      告有傳身份證正本照片給張力文先生，張力文拿著手機給
      我看身份證正本照片，然後說被告沒辦法過來，以這個來
      核對資料。」、「（問：你有看到任何資料被告有同意張
      力文代簽連帶保證契約？）我有跟張力文講，張力文要跟
      被告說，張力文要幫被告簽署住院同意書，會成為連帶保
      證人，要傳身份證正反面照片來核對。」、「（問：張力
      文有無給你任何資料來表示張力文有得到被告的授權或同
      意可以代簽住院同意書嗎？）沒有，他只有給我看被告身
      份證正反面照片，因為張力文跟我講被告就是同意才會傳
      身份證正反面照片。」等語，主債務人縱有提示被告之身
      份證正本照片予證人張雅惠確認，惟此不足以證明被告有
      授權或同意主債務人張力文代其簽名，亦無足證被告同意
      擔任主債務人之連帶保證人，且原告復未提出其他舉證以
      實其說，依據前開說明，本院依證人張雅惠之證述，顯難
      認張力文確有獲得被告之授權或同意代其簽署系爭同意書
      ，則無從認定被告確有同意擔任系爭同意書之連帶保證人
      ，或授權他人在系爭同意書上簽名之事實。
四、從而，原告本於系爭同意書及連帶保證之法律關係，請求被
    告給付19,826元及自支付命令聲請狀繕本送達翌日起至清償
    日止，按週年利率5％計算之利息，為無理由，應予駁回。
五、本件判決事證基礎已臻明確，兩造其餘主張、陳述及所提證
    據，經本院審酌後，認與判決結果已無影響，爰不再一一論
    述，併予敘明。
六、末按適用小額訴訟程序事件法院為訴訟費用之裁判時，應確
    定其費用額，民事訴訟法第436條之19定有明文，爰依民事
    訴訟法第78條之規定，確定本件訴訟費用額如主文第2項所
    示。
中　　華　　民　　國　　111 　年　　10　　月　　14　　日
                  臺灣新北地方法院板橋簡易庭
                            法  官  許珮育
以上為正本係照原本作成。
如不服本判決，應於送達後20日內，向本院提出上訴狀並表明上
訴理由，如於本判決宣示後送達前提起上訴者，應於判決送達後
20日內補提上訴理由書（須附繕本）。
中　　華　　民　　國　　111 　年　　10　　月　　17　　日
                            書記官  吳昌穆
附錄：
一、民事訴訟法第436條之24第2項：
    對於小額程序之第一審裁判上訴或抗告，非以其違背法令為
    理由，不得為之。
二、民事訴訟法第436條之25：
    上訴狀內應記載上訴理由，表明下列各款事項：
    (一)原判決所違背之法令及其具體內容。
    (二)依訴訟資料可認為原判決有違背法令之具體事實。
三、民事訴訟法第471條第1項：（依同法第436條之32第2項規定
    於小額事件之上訴程序準用之）
    上訴狀內未表明上訴理由者，上訴人應於提起上訴後二十日
    內，提出理由書於原第二審法院；未提出者，毋庸命其補正
    ，由原第二審法院以裁定駁回之。